臺灣臺北地方法院簡易民事判決
                                 110年度北簡字第18581號
原      告  蕭于凡  

被      告  鄭旭評  
上列當事人間請求損害賠償事件，於中華民國111年5月25日言詞
辯論終結，本院判決如下： 
    主  文
被告應給付原告新臺幣伍萬元，及自民國一百一十年五月十四日
起至清償日止，按年息百分之五計算之利息。
原告其餘之訴駁回。
訴訟費用由被告負擔三分之一，餘由原告負擔。
本判決原告勝訴部分得假執行。但被告如以新臺幣伍萬元為原告
預供擔保，得免為假執行。
原告其餘假執行之聲請駁回。
    事實及理由
一、原告主張：兩造原為同事，被告接續於民國109年10月10日晚
    間10時6分許、10月11日下午1時37分許、4時5分許，在臺北
    市中山區中山北路2段之服飾店，使用智慧型手機無故竊錄原
    告裙內之身體隱私部位，經原告察覺有異並報警處理。被告
    所為已侵害原告之隱私權，對原告造成相當之精神上痛苦，
    故請求被告賠償精神慰撫金新臺幣（下同）15萬元。爰依侵
    權行為損害賠償之法律關係提起本訴，並聲明：被告應給付
    原告15萬元，及自起訴狀繕本送達翌日起至清償日止，按年
    息5％計算之利息；願供擔保，請准宣告假執行。
二、被告則以：被告對原告主張之事實沒意見，但原告請求金額
    過高等語，資為抗辯。並聲明：原告之訴駁回。
三、本院得心證之理由
（一）按因故意或過失不法侵害他人之權利者，負損害賠償責任
      ；不法侵害他人之身體、健康、名譽、自由、信用、隱私
      、貞操，或不法侵害其他人格法益而情節重大者，被害人
      雖非財產上之損害，亦得請求賠償相當之金額，民法第18
      4條第1項前段、第195條第1項前段分別定有明文。
（二）查原告主張上開事實，為被告所不爭執，而被告因此所涉
      妨害秘密案件，業經本院刑事庭以110年度審簡字第806號
      刑事簡易判決判處被告犯竊錄身體隱私部位罪，處有期徒
      刑2月，得易科罰金在案，有該刑事判決書在卷可稽，並
      經本院依職權調閱上開刑事卷宗核閱無訛，堪認原告前開
      主張為真實。
（三）查被告上開無故竊錄他人身體隱私部位之行為，侵害原告
      之隱私權，客觀上堪信原告受有精神上之痛苦，是其請求
      賠償非財產上損害，自屬有據。又按以人格權遭遇侵害，
      受有精神上之痛苦，而請求慰藉金之賠償，其核給之標準
      ，須斟酌雙方之身分、資力與加害程度及其他各種情形核
      定相當之數額。且所謂「相當」，應以實際加害情形與其
      名譽影響是否重大及被害人之身分、地位與加害人之經濟
      情況等關係定之（最高法院86年度台上字第3537號判決意
      旨參照）。本院審酌原告為86年次，大學肄業；被告為86
      年次，大學畢業，考量兩造身分、地位、經濟狀況，暨原
      告所受精神上痛苦之程度等一切情狀，認本件原告所得請
      求非財產上損害賠償，應以5萬元為適當，逾此範圍之主
      張，尚難准許。
四、從而，原告依侵權行為損害賠償之法律關係，請求被告給付
    5萬元之範圍內，及自起訴狀繕本送達翌日（即110年5月14
    日，見附民卷第5頁）起至清償日止，按年息5％計算之利息
    ，為有理由，應予准許。逾此部分所為之請求，為無理由，
    應予駁回。
五、本件原告勝訴部分，係就民事訴訟法第427條訴訟適用簡易
    程序所為被告敗訴之判決，依同法第389條第1項第3款規定
    ，應依職權宣告假執行。並依同法第392條第2項規定，宣告
    被告如預供擔保，得免為假執行。至原告敗訴部分，其假執
    行之聲請已失所附麗，應併予駁回之。
六、本件係刑事附帶民事訴訟，而由本院刑事庭移送民事庭者，
    依刑事訴訟法第504條第2項之規定，免納裁判費，且至本件
    言詞辯論終結時，亦未發生其他訴訟費用，故無從確定訴訟
    費用之數額。惟依法仍應依民事訴訟法第79條規定，諭知兩
    造訴訟費用負擔之比例，以備將來如有訴訟費用發生時，得
    以確定其數額，併予敘明。
中　　華　　民　　國　　111 　年　　 6　　月　　 8　　日
                              臺北簡易庭
                                  法  官　郭麗萍
以上正本證明與原本無異。
如不服本判決，應於判決送達後20日內向本庭（臺北市○○區○
○○路0 段000 巷0 號）提出上訴狀。（須按他造當事人之人數
附繕本）。如委任律師提起上訴者，應一併繳納上訴審裁判費。
中　　華　　民　　國　　111 　年　　 6　　月　　 8　　日
                                  書記官　陳怡如